tr: Işık kontrolü: Karartma; Işık filtreleme; Opak; Oda karartması; Yarı opak; Şeffaf; Güneş; Yarı saydam; Diğer
pl: Sterowanie oświetleniem: Przerwa w dostawie energii elektrycznej; Filtrowanie światła; Nieprzezroczyste; Zaciemnienie pokoju; Półprzezroczysty; Przezroczyste; Słoneczna; Przeświecający; Inne
nb: Lyskontroll: Blackout; Lysfiltrering; Ugjennomsiktig; Mørklegging av rom; Halvgjennomsiktig; Ren; Solar; Gjennomsiktig; Annet
cs: Regulace propustnosti světla: Výpadek proudu; Filtrování světla; Neprůhledné; Zatemnění místnosti; Poloprůhledné; Průsvitné; Solární; Průsvitné; Jiné
fi: Valon säätö: Pimennys; Valonsuodatus; Läpinäkymätön; Huoneen pimentäminen; Puoliksi läpinäkymätön; Läpikuultava; Aurinko; Läpikuultava; Muu
vi: Kiểm soát ánh sáng: Mất điện; Lớp lọc ánh sáng; Đục; Phòng tối; Màu đục; Mỏng; Năng lượng mặt trời; Bán trong; Khác
zh-CN: 光控: 遮光; 滤光; 不透明; 遮光; 半透明; 裸色; 太阳; 晶莹剔透; 其他
pt-PT: Controlo da luz: Apagão; Filtragem de luz; Opaco; Escurecimento de ambiente; Semiopaco; Simples; Solar; Translúcido; Outro
zh-TW: 燈光控制: 停電; 濾光; 不透明; 室內昏暗; 半透光; 純粹; 太陽能; 透光; 其他
ru: Контроль света: Затемнение; Фильтрация света; Непрозрачный; Затемнение помещения; Полупрозрачный; Прозрачный; Солнечный; Прозрачный; Другое
ja: 照明コントロール: 停電; 光フィルター; 不透明; 部屋を暗くする; 一部不透明; シアー; ソーラー; 半透明; その他
sk-SK: Ovládanie svetla: Zatemňovací; Filtrujúci svetlo; Nepriehľadný; Zatemnenie miestnosti; Polopriehľadný; Jasný; Solárny; Priesvitný; Iné
da: Lyskontrol: Blackout; Lysfiltrering; Uigennemsigtig; Mørklægning; Halvuigennemsigtig; Ren; Solceller; Gennemsigtig; Andet
el: Έλεγχος φωτός: Συσκότιση; Φιλτράρισμα φωτός; Αδιαφανής; Συσκότιση δωματίου; Ημι-αδιαφανές; Λεπτό; Ηλιακό; Φωτοδιαπερατή; Άλλο
ko: 조명 제어: 정전; 빛 필터; 불투명; 방 어둡게 하기; 반불투명; 얇은; 태양광; 투명한; 기타
es: Control de luz: Blackout; Filtrado de la luz; Opaca; Oscurecimiento de la habitación; Semi-opaco; Transparentes; Solar; Translúcido; Otros
it: Controllo della luce: Blackout; Filtraggio dell'acqua; Opaco; Oscuramento della stanza; Semiopaco; Sheer; Solare; Traslucido; Altro
hr-HR: Kontrola svjetla: Zamračenje; Lagano filtriranje svjetla; Neprozirno; Zatamnjivanje prostorija; Poluprozirno; Prozirno; Solarno; Svjetlucavo; Ostalo
th: การควบคุมแสง: ม่านกันแสงแบบมืดทึบ; การกรองแสง; Opaque; การปรับห้องให้มืดลง; กึ่งทึบแสง; Sheer; แสงอาทิตย์; โปร่งแสง; อื่นๆ
sv: Ljuskontroll: Mörkläggare; Ljusfilter; Ogenomskinlig; Mörkläggning; Halvt ogenomskinlig; Skir; Sol; Genomskinlig; Övrigt
ro-RO: Controlul luminii: Pană de curent; Filtrarea luminii; Opac; Întunecarea camerei; Semi-opac; Transparent; Solar; Translucid; Altele
nl: Lichtregeling: Blackout; Licht filteren; Opaque; Verduisterend; Halfdoorschijnend; Puur; Zon; Doorschijnend; Andere
hu: Fényszabályozás: Elsötétítés; Fényszűrés; Átlátszatlan; Szobasötétítés; Félig átlátszatlan; Áttetsző; Napenergia; Fényáteresztő; Egyéb
sl-SI: Nadzor svetlobe: Zatemnitev; Filtriranje svetlobe; Neprozorna; Zatemnitev prostora; Polprozorna; Prosojna; Sončna; Polprosojno; Drugo
bg-BG: Контрол на светлината: Затъмнение; Филтриране на светлината; Непрозрачно; Затъмняване на помещението; Полупрозрачен; Чист; Слънчев; Преливащо; Други
fr: Contrôle de la lumière: Coupure électrique; Filtre à lumière; Opaque; Assombrissement de la pièce; Semi-opaque; Transparent; Solaire; Translucide; Autre
pt-BR: Controle de luz: Blackout; Filtro de luz; Opaca; Escurecimento de sala; Semiopaco; Transparente; Solar; Translúcido; Outro
de: Lichtsteuerung: Blackout; Lichtfilter; Undurchsichtig; Raumverdunkelnd; Halbblickdicht; Leicht deckend; Solar; Durchscheinend; Sonstiges
en: Light control: Blackout; Light filtering; Opaque; Room darkening; Semi-opaque; Sheer; Solar; Translucent; Other
lt-LT: Šviesos suvaldymas: Šviesai nepralaidus; Šviesos filtravimas; Nepermatomas; Kambarį tamsinantis; Pusiau neperšviečiamas; Permatomas; Saulės; Permatomas; Kita